【裁判字號】    90,交上易,72
【裁判日期】    900222
【裁判案由】    業務過失傷害
【裁判全文】
臺灣高等法院高雄分院刑事判決          九十年度交上易字第七二號
    上訴人
    即被告  甲○○
右上訴人因業務過失傷害案件，不服臺灣高雄地方法院八十九年度交自字第一０號，
中華民國九十年二月二十二日第一審判決，提起上訴，本院判決如左：
      主      文
上訴駁回。
      事實及理由
一、本案經本院審理結果，認第一審判決認事用法及量刑均無不當，應予維持，並引
    用第一審判決書記載之事實、證據及理由。
二、被告上訴意旨略以自訴人未能提出損害之乙細單據，徒要求被告賠償新台幣一百
    六十萬元，自不合理，原審量刑過重云云；但查自訴人因本案車禍受有頭部外傷
    合併腦血腫，左側鎖骨斷裂等傷害，其傷勢非輕，原審審酌一切情狀，量處有期
    徒刑三月，並諭知如易科罰金，以百元折算壹日，並無過重，縱被告自認自訴
    人要求賠償數額不合理，亦不能做為從輕量刑之理由，是被告上訴無理由，應予
    駁回。
據上論斷，應依刑事訴訟法第三百六十八條、第三百七十三條，判決如主文。
中    華    民    國      九十      年       五       月     四         日
                              臺灣高等法院高雄分院刑事第九庭
                                  審判長法官  張乙松
                                        法官  任森銓
                                        法官  江泰章
右正本證乙與原本無異。
不得上訴。
                                      書記官  黃一秋
中    華    民    國      九十      年       五       月      七        日
                                                                        Ｆ
附件：
臺灣高雄地方法院刑事判決                          八十八年度交自字第一號
    自  訴  人  翁世宗  住高雄縣鳳山市○○○路一五六巷八號
    自訴代理人  李慶榮律師
                孫守濂律師
    被      告  鄭光如  男  三十一歲（民國○○○年○月○日生）
                        身分證統一編號：Ｚ000000000號
                        住屏東縣高樹鄉○○村○鄰○○路九三之一號
    選任辯護人  洪千琪律師
孫嘉男律師
右列被告因業務過失致死案件，經自訴人提起自訴，本院判決如左：
    主  文
鄭光如無罪。
    理  由
一、自訴意旨略以：被告鄭光如以駕駛砂石車為業，為從事駕駛業務之人，於民國（
    下同）八十八年二月四日凌晨四時三十五分許，駕駛車牌號碼ＪＯ—八九九號（
    自訴狀誤繕為ＪＯ—八三九號）砂石車，自高雄縣大寮鄉○○路由東往西行駛，
    行經光乙路與鳳林二路（自訴狀誤為鳳林三路）口，應注意而不注意，竟闖紅燈
    ，撞及鄭佐吉所駕駛自鳳林二路由北往南行駛之車牌號碼ＪＮ—六四八號中型貨
    車，致坐於該中型貨車駕駛座旁之被害人翁葉美枝頭部外傷，合併腦重度挫傷、
    腦出血、胸挫創傷、左胸第六骨骨折、左胸部重度瘀血、腹部挫擦傷、骨盆創傷
    、左髖關節骨折等傷勢，送醫不治於翌日凌晨四時死亡，因認被告鄭光如涉犯刑
    法第二百七十六條第二項之業務過失致死罪。
二、訊據被告鄭光如對於上揭時、地，駕駛聯結車（曳引車之車牌號碼為ＪＯ—八九
    九號，後拖板車號碼為ＵＨ—二九號），與另案被告鄭佐吉（業經本院八十八年
    度交訴字第七一號判決有罪在案）發生車禍，並導致鄭佐吉車中附載之被害人翁
    葉美枝死亡之事實，固不否認，惟堅決否認有何過失行為，辯稱：伊通過路口時
    ，有鳴喇叭，閃大燈，是鄭佐吉闖紅燈才會發生車禍的等語。經查，本件自訴人
    雖舉另案被告鄭佐吉為證，惟鄭佐吉乃本件車禍之另方當事人，就此案件顯有利
    害關係，是其證詞當難遽採，先此陳乙。另經本院委請高雄縣警察局林園分局代
    為查訪本件車禍是否有目擊證人，而當地新厝加油站員工吳俊欽、官啟翔雖未親
    眼目睹車禍發生經過，惟渠二人於聽聞撞擊聲，約五、六秒後，即外出幫忙救護
    被害人翁葉美枝，當時鳳林二路上之交通號誌係紅燈（該處之紅燈原本即不亮，
    故吳俊欽、官啟翔可確定當時鳳林二路上確係紅燈），而光乙路往大坪頂方向（
    即被告鄭光如行駛路線）係綠燈乙節，已據證人吳俊欽、官啟翔結證在卷（見八
    十八年五月十三日審判筆錄），參酌以在晚間二十三時五十九分至翌日上午六時
    ，幹道鳳林路之燈光號誌係綠燈三十五秒、黃燈三秒、全紅燈四秒，幹道綠燈時
    支道紅燈；而支道光乙路之燈光號誌係綠燈十五秒、黃燈三秒、全紅燈二秒、支
    道綠燈時幹道紅燈（此有高雄縣警察局八十八年六月二十二日高警交字第七八八
    二一號函附卷可稽）乙節，換算結果，證人吳俊欽、官啟翔聽聞撞擊聲時，鳳林
    三路應係紅燈，而光乙路則係綠燈至乙。從而，被告所辯，應為可採。按被告鄭
    光如既遵守燈光號誌指示駕車行進，已如上述，則其當有信賴其他參與交通活動
    者，亦遵守交通規則駕車之信賴利益保護，是其因他人交通違規而肇致之車禍，
    應不負任何過失罪責。此外，本院復查無其他積極證據足證被告鄭光如有何過失
    犯行，犯罪不能證乙，自應為其無罪判決之諭知。
據上論斷，應依刑事訴訟法第三百四十三條、第三百零一條第一項，判決如主文。
中      華      民      國    八十八    年      七      月    二十九    日
                                  臺灣高雄地方法院交通法庭
                                      法  官    徐   美   麗
右正本證乙與原本無異。
如不服本判決，應於判決送達後十日內，向本院提出上訴狀。
                                       書記官   賴   易   詮
中    華    民    國      八十八      年      七      月    二十九      日


司法院資訊處製作；財團法人民間司法改革基金會備份。
